臺灣高等法院臺中分院刑事判決　　　　　　　　　九十一年度上訴字第一六三二號
　　上　訴　人
　　即　被　告　丙○○
　　選任辯護人　張益隆
右列上訴人即被告因違反槍砲彈藥刀械管制條例案件，不服臺灣彰化地方法院九十一
年度訴字五六五號，中華民國九十一年七月三十一日第一審判決（起訴案號：臺灣彰
化地方法院檢察署九十一年度偵字第二六四二號），本院判決如左：
　　主      文
上訴駁回。
    事  　　實
一、緣丙○○知悉洪信忠曾受託寄藏而持有手槍及子彈，嗣於民國九十一年三月八日
    凌晨一時許，在位於彰化縣鹿港鎮○○路○段九六號「草港城ＫＴＶ」飲酒作樂
    時，因認店內服務人員服務態度不佳，乃基於共同持有槍、彈之犯意聯絡，以電
    話通知洪忠信攜帶上開槍彈來店助勢等語，洪信忠即趕至彰化縣鹿港鎮○○路○
    段四四巷三號之藏放槍、彈地點，取出其於九十一年一月十六日在彰化縣彰化市
    ○○路「金大都ＫＴＶ」受林明勇（已死亡）之委託而寄藏之美國ＢＥＲＥＴＴ
  Ａ廠製制式九二手槍（槍枝管制編號0000000000）及制式子彈九顆（
    洪信忠此部分犯行業經原審判處有期徒刑四年，併科罰金新臺幣十萬元確定）前
    往「草港城ＫＴＶ」與丙○○會合後，約於同日二時許，丙○○、洪信忠與綽號
    「千五」、「孟嘉」不詳姓名年籍之成年男子即出手搗毀店內之花盆、大門玻璃
    ，並打翻桌椅，洪信忠與丙○○為炫耀擁有強大火力，以圖獲得他人尊重，竟先
    由洪信忠持前開美國ＢＥＲＥＴＴＡ制式九二手槍朝店外天空射擊一槍，再由丙
    ○○朝天花板射擊二槍（毀損部分均未據告訴），而在該處滋事約二十分鐘後始
    離開現場，並遺留制式子彈一顆、彈殼三顆於該處。嗣因警方調取草港城之監視
    錄影帶觀看後，發覺丙○○涉有重嫌，乃透過其親友請丙○○主動到案說明，丙
    ○○始於九十一年三月九日十一時三十分到案。另洪信忠則以電話告知案外人施
    水海其手槍藏放地點，並於九十一年三月九日十一時四十分許，由施水海帶同警
    方前往彰化縣鹿港鎮頭崙里洋厝溝北岸南勢高幹九號旁空地查扣前開制式手槍一
    枝及子彈五發。
二、案經彰化縣警察局鹿港分局報請臺灣彰化地方法院檢察署檢察官偵查起訴。
　　理      由
一、訊據上訴人即被告（以下簡稱被告）丙○○固直承：有於前揭時地至「草港城Ｋ
    ＴＶ」喝酒後，以電話通知洪信忠前來，嗣二人並與綽號「千五」、「孟嘉」共
    同砸毀該店物品，洪信忠並持前述ＢＥＲＥＴＴＡ制式手槍朝店外天空射擊一槍
    ，嗣伊亦持該槍朝天花板射擊二槍等情不諱，惟辯稱：伊只是要洪信忠來喝酒，
    並未要求洪信忠帶槍來云云。惟查右揭犯罪事實，業據共犯洪信忠於原審審理中
    供陳: 「（為何當天你會帶槍到ＫＴＶ，而丙○○也有開槍？）他打電話給我說
    他在那裡小姐服務不佳，喝的不高興等一下要砸店，要我帶槍過去幫忙，他打電
    話時口氣很緊急，我差不多十多分鐘就趕到了，我到時他們已經在店裡面砸店了
    ，我就在店的外面對空鳴槍，後來丙○○是在店內鳴槍的」等語明確（見原審卷
    第四十五頁），核與洪信忠於九十一年五月七日偵訊中供證情節相符（見九十一
    年度偵字第二二二九號卷第三十頁反面），並經證人即「草港城ＫＴＶ」之負責
    人甲○○、經理林淑錦及會計吳金好於警訊時證述被告及共犯洪信忠在「草港城
    ＫＴＶ」鬧場滋事，並開槍等情甚詳；證人施水海亦於警訊陳稱：共犯洪信忠告
    知伊藏放槍、彈地點，要伊帶警察前往起出槍彈等語無訛；復有現場圖一份、翻
    拍自監視錄影帶之照片五張、有彈痕之天花板照片二張及起出前揭槍彈之現場照
    片六張在卷可稽（以上均見彰化縣警察局鹿港分局鹿警刑字第八七一號刑案偵查
    卷宗），且有前揭手槍一支及子彈六發扣案可資佐證。而前揭槍、彈經送鑑驗結
    果：認係美國ＢＥＲＥＴＴＡ廠製９２ＦＳ型口徑９ｍｍ之制式半自動九二手槍
    （槍枝管制編號0000000000、含彈匣一個），認具殺傷力；送鑑九○
    子彈六顆（試射四顆），認係口徑９ｍｍ（９×ｍｍ）制式子彈，認均具殺傷
    力；送鑑彈殼三顆，認均係已擊發之口徑９ｍｍ（９×ｍｍ）制式子彈彈殼，
    經與上述送鑑槍枝試射彈殼比對結果，其彈底紋痕相吻合，認均係由該槍枝所擊
    發等情，有內政部警政署刑事警察局九十一年四月十二日刑鑑字第○九一○○五
    六四九六號槍彈鑑定書一紙附卷可憑（臺灣彰化地方法院檢察署九十一年度偵字
    第二六四二號偵查卷宗第四頁）。觀諸被告於九十一年三月九日警訊時亦供稱：
    該店小姐服務不好等語，核與共犯洪信忠所述相符，是被告應有告知共犯洪信忠
    關於該店小姐服務態度不好之事，既係如此，被告焉有可能再邀共犯洪信忠繼續
  在該店消費？再衡諸一般經驗常情，槍、彈為國內查禁之違禁物，厲禁高懸，眾
    皆知曉，持有槍、彈顯有獲至重罪而身陷囹圄之虞，若非經被告央求，共犯洪信
    忠應不致於前往喝酒之前特地至藏放槍彈地點取出槍彈，並於到場後，率先開槍
    示眾，況被告亦自承於共犯洪信忠對空鳴槍一發後，即持該槍亦向天花板再開二
    槍，已如前述，更彰顯被告與共犯洪信忠有持有槍、彈之犯意聯絡。綜上所述，
    被告所辯，顯係避就之詞，殊無足採。本件被告罪證明確，其犯行堪以認定，應
    予依法論科。
二、核被告所為，係犯槍砲彈藥刀械管制條例第七條第四項之未經許可持有手槍罪及
    同條例第十二條第四項之未經許可持有子彈罪。公訴人認被告持有子彈犯行係構
    成同條例第十一條第四項之罪，應係誤載，附此敘明。被告此部分犯行，與共犯
    洪信忠有犯意之聯絡，行為之分擔，為共同正犯。被告以一行為同時持有手槍、
    子彈，係以一行為同時觸犯上開各罪名，為想像競合犯，應依刑法第五十五條前
    段之規定，從一重之持有手槍罪處斷。由前述卷附之監視錄影帶所翻拍之照片五
    張，即可看出被告及共犯洪信忠之身影，被告復於到案後指認監視錄影帶所拍攝
    到之人確為其與共犯洪信忠，是由該監視錄影帶，即足以知悉本件之行為人為何
    人，且警方於觀看該監視錄影帶後，即全力追緝被告行蹤，另透過其親人策動其
    主動到案等情，亦有彰化縣警察局鹿港分局九十一年三月十四日鹿警刑字第八七
    一號刑事案件報告書附卷可憑（見同上偵卷第一頁），足證被告係於偵查犯罪之
    警員已知悉其為行為人後始到案，而不合於刑法第六十二條「對於未發覺之罪自
    首而接受裁判」之要件，被告聲請傳訊本件承辦員警，以查明是否符合自首之要
    件，核無必要，併此敘明。原審調查後，適用槍砲彈藥刀械管制條例第七條第四
    項、第十二條第四項、刑法第十一條前段、第二十八條、第五十五條、第五十九
    條（原判決據上論斷欄漏載）、第四十二條第二項、第三十八條第一項第一款，
    審酌被告因一時失慮致罹重典，不但持槍彈之時間甚短，用於對天花板射擊而非
    直接傷人，且無前科紀錄，允宜依刑法第五十九條規定，酌減其刑，並參考犯罪
    之動機、目的、手段、情節及被告犯罪後尚能主動投案之態度等一切情狀，量處
    有期徒刑三年八月，併科罰金八萬元，且就罰金部分諭知易服勞役之折算標準，
    以示懲儆。又以扣案之美國ＢＥＲＥＴＴＡ廠製制式九二手槍（槍枝管制編號0
    000000000）及試射後所餘制式９ｍｍ子彈二顆，均有殺傷力，而係違
    禁物，應依法宣告沒收。另業已擊發或試射所餘之彈殼，已非屬違禁物，故不予
    宣告沒收，認事用法核無違誤，量刑亦稱妥適。被告上訴意旨仍執前詞，任意指
    摘原判決不當，並無理由，應予駁回。
據上論斷，應依刑事訴訟法第三百六十八條，判決如主文。
本件經檢察官乙○○到庭執行職務。
中      華      民      國　    九十一     年     十      月   三十一 　日
　                              臺灣高等法院臺中分院刑事第六庭
                                  　　審判長法　官　李  文  雄
                                  　　　　　法  官　陳　嘉　雄
                                  　　　　　法  官　邱　顯　祥
右正本證明與原本無異。
如不服本判決應於收受送達後十日內向本院提出上訴書狀，其未敘述上訴之理由者並
得於提起上訴後十日內向本院補提理由書（均須按他造當事人之人數附繕本）。
                                            書記官  陳  桂  芬
中      華      民      國　  九十一     年     十      月   三十一 　日
                                                                        Ａ
